臺灣高等法院刑事判決
上　訴　人
即　被　告　乙○○
選任辯護人　林金鈴律師
上列上訴人因違反毒品危害防制條例案件，不服臺灣臺北地方法
院96年訴字第103號，中華民國96年7月18日第一審判決（起訴案
號：臺灣臺北地方法院檢察署95年偵字第17902號），提起上訴
，本院判決如下：
    主  文
原判決撤銷。
乙○○連續販賣第二級毒品，累犯，處有期徒刑柒年捌月。
電子磅秤貳臺、分裝袋壹袋及未扣案之犯罪所得新臺幣壹萬肆仟
元均沒收，其中新臺幣壹萬肆仟元，如全部或一部不能沒收時，
以其財產抵償之。
    事  實
一、乙○○綽號「小高」，有妨害自由、恐嚇取財、賭博、違反
    麻醉藥品管理條例、違反毒品危害防制條例等前科，其中所
    犯施用毒品罪，經臺灣臺北地方法院94年易緝字第78號判決
    有期徒刑6月確定，於民國（下同）94年6月24日易科罰金執
    行完畢。
二、乙○○仍不知悔改，於95年3、4月間，基於販賣第二級毒品
    安非他命藉以獲利之概括犯意，使用門號0000000000之行動
    電話作為與購買安非他命者聯絡之工具，分別於95年3月25
    日、3月30日、4月3日、4月4日、4月9日先後以新臺幣（下
    同）一千元至四千元不等之價格（依後之所述，五次價格分
    別為一千元、一千元、二千元、三千元、四千元），將安非
    他命售予綽號「旺旺」之陳國旺或與陳國旺合購之友人，另
    於95年4月3日、4月11日，分別以一千元、二千元之價格，
    將安非他命售予綽號「阿貴」之丙○○，交易地點為臺北市
    ○○路與南海路口、汀州路與寧波西街口附近等處，於交付
    安非他命時收取價金。95年8月16日下午1點20分許，警員持
    搜索票前往乙○○位於臺北市○○路○段306巷10弄3號之1
    租屋處搜索，在該址二樓夾層房間內櫃子上，扣得乙○○所
    有供己施用之安非他命2包（淨重5.45公克，業經臺灣臺北
    地方法院以95年易字第2512號判決諭知沒收銷燬），另在該
    房間內桌面上，扣得乙○○所有供販賣安非他命所用之電子
    磅秤2臺、分裝袋1袋及與本案無關之安非他命吸食器2組（
    吸食器亦經臺灣臺北地方法院前述同一判決諭知沒收）。
三、案經臺北市政府警察局移送臺灣臺北地方法院檢察署檢察官
    偵查起訴。
    理  由
壹、程序部分：
  (一)被告以外之人於審判外之言詞或書面陳述，除法律有規定者
    外，不得作為證據，刑事訴訟法第159條第1項固有明文；惟
    被告以外之人於審判外之陳述，雖不符同法第159條之1至之
    4規定，而經當事人於審判程序同意作為證據，法院審酌該
    言詞陳述或書面陳述作成時之情況，認為適當者，亦得為證
    據。又當事人、代理人或辯護人於法院調查證據時，知有第
    159條第1項不得為證據之情形，而未於言詞辯論終結前聲明
    異議者，視為有前項之同意，同法第159條之5亦定有明文。
    檢察官及被告乙○○與被告之辯護人於準備程序及審判程序
    中對於本案相關證人於偵查中之證述暨其他相關具傳聞性質
    之證據資料之證據能力，除證人陳國旺、丙○○二人於警員
    詢問時所為之陳述及通訊監察錄音帶暨譯文外，對於其餘證
    據均表示沒有爭執，且迄於言詞辯論終結前亦未聲明異議。
    除證人陳國旺於警員詢問時之陳述無證據能力，證人丙○○
    於警員詢問時之陳述詳如後述外，本院審酌其餘證人之證言
    及證據資料作成時之情況，核無違法取證或其他瑕疵，認為
    以之作為證據為適當，自得做為證據。
  (二)本件後述之通訊監察錄音帶譯文（見偵查卷第19頁至30頁）
    ，係警員顏文賢合法監察通訊所製作（通訊監察書附於本院
    審判筆錄之後），並無顯有不可信之情況，依刑事訴訟法第
    159 條之4第一款規定，得為證據。
  (三)刑事訴訟法第159條之2規定，被告以外之人於檢察事務官、
    司法警察官或司法警察調查中所為陳述，與審判中不符時，
    其先前之陳述具有較可信之特別情況，且為證明犯罪事實存
    否所必要者，得為證據。證人丙○○於原審審理時結證稱，
    其是向朱傑真購買安非他命，沒有向被告乙○○買過，因被
    告與朱傑真均同時出現，不清楚誰在賣，原本向警員稱是向
    朱傑真購買安非他命，警員告知其所接觸之人均係被告，指
    認被告即可，方配合警員指認被告云云。與其於警詢時所述
    向被告購買安非他命之情節不符。然證人丙○○既於購買安
    非他命時始認識被告，且於購買安非他命時始與被告見面，
    事後均以0000000000號電話與被告聯絡（此部分與被告供稱
    證人先撥打朱傑真之電話，於無法尋得朱傑真時才會打電話
    予被告轉達云云不符，見原審卷第65頁反面至第68頁反面）
    ，足證丙○○與被告見面之目的均為購買安非他命。其次，
    依後述丙○○與被告之電話通聯譯文觀之，證人丙○○於被
    告接聽電話後，直稱被告之綽號「小高」，並表示欲購買安
    非他命之數量，及與被告討論交付安非他命之地點，且於抵
    達約定地點撥打電話予被告時，被告接聽後均稱立刻下樓與
    之會合，二人均無關於請被告代轉買意予朱傑真之言詞，足
    認證人丙○○購買安非他命之聯絡對象應即為被告，丙○○
    於原審審理時所為前述證言，應係迴護被告之詞。另證人丙
    ○○自承，警員並未對其違法取供之情，應以其於警詢時之
    陳述較為可信，且此部分證言為證明犯罪事實存否所必要，
    參照前述規定，證人丙○○於警詢時之證言得為證據。
貳、實體部分：
一、上訴人即被告乙○○否認有販賣安非他命之行為，辯稱：扣
    案安非他命是自己要用，電子磅秤是其買賣舊Ｋ金秤量Ｋ金
    之用，夾鏈袋為收集古錢及紀念幣之用，並未販賣安非他命
    云云。經查：
    (一)扣案白色粉末2包（合計淨重5.42公克，驗餘淨重5.41公
      克，包裝2個合計重0.44公克）經臺北市政府警察局鑑定
      結果，均含第二級毒品甲基安非他命、N,N-二甲基安非他
      命成分，有95年9月25日北市鑑毒字第516號鑑驗通知書一
      份在卷可憑（見偵查卷第54頁）。又本案經警員持搜索票
      前往被告前述租屋處搜索時，於前處夾層房間內櫃上扣得
      安非他命2包，在桌面上扣得電子磅秤2臺、分裝袋1袋等
      物，且均為被告所有，有前述扣案物品、扣押物品目錄表
      、搜索及扣押筆錄足憑，被告亦不爭執（見偵查卷第8頁
      ），堪信為真實。
    (二)證人即臺北市政府警察局刑事警察大隊承辦警員顏文賢於
      檢察官訊問時結證稱：當時先監聽證人丙○○，綽號「阿
      貴」，發現他有販賣毒品犯行，該案已經移送板橋地檢署
      偵辦，又發現他的上手是被告，又找出證人陳國旺，發現
      他有帶朋友去向被告購買毒品，有清查被告的下手，但有
      的是以他人名義申辦手機，有些是沒有查到毒品，只有查
      到證人丙○○，並請證人陳國旺出面指認，被告的監聽譯
      文是我製作的，所以我對他的聲音很清楚，我可以確認監
      聽的電話即是被告使用，而且監聽電話的基地臺是在被告
      的汀州路住居所附近（見偵查卷第140頁、141頁）。
    (三)證人陳國旺於原審審理時結證稱：其綽號叫「旺旺」，在
      永和竹林路的電動場由朋友介紹認識被告，向其購買毒品
      。95年間有跟朋友一起去向被告合買過3、4次，每次約三
      、四千元的安非他命（按依通訊監察譯文所載，陳國旺與
      被告連絡為五次，故本院認定被告販賣予陳國旺及其合買
      朋友者為五次），1公克四千元，自己也買過一、二千元
      的份量約2、3次。其以當時使用的電話0000000000與被告
      聯絡，在汀洲路與寧波西路（街）口或中華路與南海路口
      路邊交付，一千元約可買0.2或0.3公克，但有時候會漲價
      （見原審卷第96頁至反面）等語。
    (四)證人丙○○於警詢時證稱：其綽號「阿貴」，95年4月14
      日因販賣安非他命為警查獲時施用之安非他命是向綽號「
      小高」之男子購買，「小高」為其於95年3月中旬左右在
      永和市○○路上一家電玩店內，因談論購買安非他命而認
      識，就是被告（當場指認），其分別在95年4月初（依通
      訊監察譯文所載為4月3日）及4月11日向被告購買過2次安
      非他命，每次買一、二千元，都是以行動電話與被告聯絡
      ，有用過0000000000，用一段時間後遺失，交付毒品地點
      在臺北市○○路與南海路附近（見偵查卷第110頁至第113
      頁、第115頁至第116頁）等語。雖丙○○於原審改稱其購
      買毒品之對象係朱傑真而非被告乙○○，沒有向被告買過
      ，因被告與朱傑真均同時出現，不清楚誰在賣，原本向警
      員稱是向朱傑真購買安非他命，警員告知其所接觸之人均
      係被告，指認被告即可，方配合警員指認被告云云，與上
      揭警詢時之陳述不符，應係丙○○事後迴護被告之詞，不
      足採信。
    (五)被告（即Ｂ）於95年3月至4月期間使用0000000000號與證
      人陳國旺（即Ａ，0000000000號）有以下對話（均見偵查
      卷第19頁至第30頁通聯譯文）：（95年3月25日23點9分
      ）Ａ：喂，小高喔，我旺旺啦，現在1克多少錢？Ｂ：較
      好一點的要4000。Ａ：現在有人要拿，不過他要先看貨。
      Ｂ：可以，不過你只可帶一個人來。Ａ：好，再跟你聯絡
      。（95年3 月25日24點9分）Ａ：我等會和我大哥過去
      ，我們要拿1克。Ｂ：我要去永和，你到永和再打給我。
      Ａ：好。（95年3 月30日17點6分）Ａ：喂，小高喔，
      我旺旺啦。Ｂ：嗯。Ａ：我自己要，現金4000元。Ｂ：好
      。Ａ：1克嗎？Ｂ：好。Ａ：一樣那個地方嗎？Ｂ：好。
      Ａ：到了再打電話給你。Ｂ：好。（95年4月3日23點34
      分）Ａ：小高，我小旺。Ｂ：嗯，以後.....。Ａ：.....
      . 現在我自己要1000元。Ｂ：那你快點過來。Ａ：哪裡？
      Ｂ：中華、南海路口。Ａ：我到了再打電話給你。Ｂ：多
      久到？Ａ：我現在出門，約10分鐘。Ｂ：好。（95年4
      月3日23點44分）Ａ：我到了。Ｂ：你到哪？Ａ：眼鏡行
      對面。Ｂ：好，稍等我一下。（95年4月4日11點18 分
      ）Ａ：小高，我小旺啦。Ｂ：嗯。Ａ：我現在要2000，可
      以嗎？Ｂ：好啊。Ａ：可以拿到景安街給我嗎？我現在上
      班，不能走遠。Ｂ：我在永和秀朗橋這。Ａ：那離這裡很
      近我到了7-11再打電話給你。Ｂ：好。（95年4月4日11
      點45分）Ａ：我到了。Ｂ：好。（95年4月7日16點3 分
      ）Ａ：小高喔，不用換了，直接跟你拿好了，拜託要好一
      點，差的我就不要。Ｂ：好。（95年4月9日17點48分）
      Ａ：小高喔，小旺啦。Ｂ：你好。Ａ：要拿東西。Ｂ：好
      。Ａ：2000。Ｂ：好。Ａ：到你那再打給你。Ｂ：好。
      （95年4 月9日17點57分）Ａ：小高，我到了，眼鏡行
      對面。Ｂ：好。（95年4月9日19點）Ａ：小高喔，我過
      去拿手錶，順便還要4000元的東西。Ｂ：好。Ａ：那到了
      再打電話給你。Ｂ：好。由上揭通話內容及證人陳國旺前
      述證言可認，被告於95年3月25日、3月30日、4月3日、4
      月4日、4月9日確使用0000000000門號行動電話與證人陳
      國旺聯絡，而先後將以一千元至四千元不等之價格出售安
      非他命予證人陳國旺及與其合買之人，交易地點於臺北市
      ○○路與南海路口、汀州路與寧波西街口附近路旁。
    (六)被告（即Ｂ）於95年3月至4月期間使用0000000000號與證
      人丙○○（即Ａ，0000000000號）有以下對話，（均見偵
      查卷第74頁反面至第80頁通聯譯文）：（95年4月3日15
      點13分）Ａ：小高喔，Ｂ：嗯。Ａ：我阿貴，等會你準備
      一個1000 的。Ｂ：1000喔？Ａ：是的，我等會去拿錢，
      馬上到你那裡。Ｂ：我人不在那裡。Ａ：不然在哪？Ｂ：
      我在萬華，你到再打給我。Ａ：好。（95年4月3日16點
      16分）Ａ：小高，我到了，你可以下來了，Ｂ：好。（
      95年4月11日15點47 分）Ｂ：你在找我？Ａ：你在哪？有
      東西嗎？Ｂ：有啊，在汀州路，怎樣？Ａ：我要拿2000。
      Ｂ：好，你多久到？Ａ：馬上到。　Ｂ：你到了再打電話
      給我。（95年4月11日16 點8分）Ａ：我到了。Ｂ：我
      馬上下去。由以上通話內容及證人丙○○前述證言可認，
      被告於95年4月3日、4月11日確有使用0000000000門號之
      行動電話與證人丙○○聯絡，而先後以一千元、二千元之
      價格將安非他命售予證人丙○○，交易地點為臺北市○○
      路口與汀州路附近等處。
　  (七)依警員查獲本案之過程觀之，警員乃為偵辦證人丙○○販
      賣安非他命之犯行而對證人丙○○監聽，始發現其購買安
      非他命之來源係被告，故於查獲證人丙○○後（經原審以
      95年訴字第2403號判決有期徒刑7年6月），通知丙○○前
      往警局陳述向被告購買安非他命之細節，且與丙○○和被
      告通話內容互核相符，應無誣指被告之可能，其前述證言
      應可採信。至證人陳國旺乃因向被告購買安非他命而遭警
      員通知前往警局陳述向被告購買安非他命之細節，且與其
      和被告通話內容互核相符，應無誣指被告之可能，其前述
      證言亦可採信。
    (八)本件於偵查中，檢察官曾將通訊監察錄音帶送請鑑定，因
      背景雜訊干擾、語音失真及對話字數不足等因素，致可比
      對語音數量不符鑑定需求，致無法與被告之聲紋比對，此
      有內政部警政署刑事警察局95年10月13日刑鑑字第095014
      2112號函可憑（該函附於偵查卷第87頁）。但該譯文係警
      員顏文賢當場製作，已如上述，顏文賢應無杜撰之可能，
      且確查獲被告持有安非他命及販賣毒品所使用之工具等物
      ，亦足佐證該通訊譯文所載與事實相符。被告於本院審理
      時雖又稱，陳國旺跟我有買賣手錶起糾紛，他是施用海洛
      因，不可能跟我買安非他命，跟丙○○有講過電話，但不
      是講買賣安非他命的事，和陳國旺沒有以行動電話聯絡過
      。但嗣又稱，陳國旺有打電話來說要買安非他命，我不是
      將他電話掛掉就是跟他胡扯，我沒有賣安非他命給他。前
      後所供不符，適足顯其偽。
    (九)被告於警詢時供稱，扣案分裝袋係供自己包裝修理手錶之
      零件（見偵查卷第8頁），於偵訊時改稱是用於裝郵票（
      見偵查卷第129頁），於原審審理時卻又稱是用於包裝錢
      幣，前後供詞反覆，實難令人採信。又由以上向被告購買
      安非他命之人大多僅購買一千元至四千元之之情觀之，被
      告每次出售之安非他命重量僅0.2至1克，勢必於出售前使
      用電子磅秤秤量安非他命之重量後，再裝入分裝袋以便交
      付買主。依本院承辦毒品案件之認知，電子磅秤及分裝袋
      經常係供販賣毒品所用之物，被告辯稱，買賣舊Ｋ金所用
      及分裝袋係包裝錢幣一節，不足採信。
    (十)被告又稱證人陳國旺之警訊筆錄及指認無證據能力云云。
      惟被告否認販賣第二級毒品，並無可採，陳國旺之警訊筆
      錄無證據能力，均已如前述，被告另稱陳國旺之指認有被
      誘導之嫌，惟陳國旺曾因朋友託購安非他命，並帶朋友到
      臺北市○○路與汀洲路口向「小高」購買過3、4次安非他
      命，意即已見過被告3、4次，且陳國旺並不知道「小高」
      之真實姓名（見偵查卷第17頁），是以，即便被告相片上
      無掛有「乙○○」名牌，陳國旺仍能指認被告無誤，不能
      謂陳國旺之指認係屬錯誤，而有受誘導之嫌。
　  (十一)被告於本院聲請傳喚證人即珠寶商人甲○○，甲○○證稱
      ，被告有帶電子秤要賣我，但是那個電子秤跟我們使用的
      單位不同，我們不能用，我沒有跟被告買（見本院卷第76
      頁）。無從對被告為有利之認定。又被告於本院先係請求
      再傳訊丙○○，但丙○○於原審已到庭作證，其於原審所
      述，係迴護被告之詞，並無足採，已如上述，嗣被告捨棄
      該證人（見本院96年11月6日審判筆錄），自無再予傳訊
      之必要。
    (十二)本件雖無積極證據可資證明被告販入毒品之價格，且因被
      告否認有販賣毒品之犯行，致無從詳細查悉其販賣毒品之
      實際利得與價差，惟販賣毒品係違法行為，非可公然為之
      ，亦無公定之價格，不論任何包裝，均可任意分裝增減分
      量，而每次購買之價量，亦可能隨時依雙方間之關係深淺
      、資力、需求量及對行情之認知、來源是否充裕、查緝是
      否嚴緊，購買者被查獲時供述購買對象之可能性風險之評
      估等，因而異其標準，並機動調整，非可一概而論，販賣
      之利得除經坦承犯行或價量俱臻明確外，委難察得實情，
      販賣之人從價差或量差中牟利方式雖異，其意圖營利之非
      法販賣行為則一，是除非別有事證，足認係按同一價量委
      買、轉售或無償贈與，確未牟利外，尚難執此遽認非法販
      賣之證據有所未足，致使知過坦承者難辭重典，飾辭否認
      者反得僥倖，而失情理之平。再參酌毒品物稀價昂，取得
      不易，且毒品交易為政府規定為嚴予取締之犯罪，苟無有
      利可圖，應無甘冒被查緝法辦重刑之危險，平白無端且無
      償為該買賣之工作，是其販入之價格必較售出之價格低廉
      ，而有從中賺取買賣差價牟利之意圖，應屬合理之認定。
      被告多次販賣毒品，必有差價利益，否則其當無甘冒重典
      ，而以原價買賣上開毒品之理，堪認被告販入上開毒品之
      價格必較所販出之價格低廉，而有從中賺取差價牟利之營
      利意圖。
    (十三)綜上所述，本件事證明確，被告犯行堪以認定。
二、刑法修正後法律適用之情形：
    (一)被告行為後，刑法已於94年2月2日修正公布，自95年7月1
      日起施行，修正後第2條第1項規定：「行為後法律有變更
      者，適用行為時之法律。但行為後之法律有利於行為人者
      ，適用最有利於行為人之法律。」此項修正乃為符合刑法
      第1條罪刑法定主義之要求，貫徹法律禁止溯及既往原則
      ，屬規範行為後法律變更所生新舊法律比較適用之準據法
      ，應逕適用修正後刑法第2條決定新舊法之適用。
    (二)刑法第47條關於累犯之規定，舊條文規定：「受有期徒刑
      之執行完畢，或受無期徒刑或有期徒刑一部之執行而赦免
      後，五年以內再犯有期徒刑以上之罪者，為累犯，加重本
      刑至二分之一。」修正後刑法第47條第1項規定：「受徒
      刑之執行完畢，或一部之執行而赦免後，五年以內故意再
      犯有期徒刑以上之罪者，為累犯，加重本刑至二分之一。
      」本案被告有如事實欄所述之前科及刑之執行情形，其於
      受有期徒刑執行完畢後，五年以內故意再犯本件有期徒刑
      以上之罪，不論依修正前之刑法第47條，或修正後之刑法
      第47條第1項之規定，均構成累犯，對被告而言並無有利
      或不利之情形，即應適用現行法論以累犯，並加重其刑。
      （參看最高法院95年第21次刑事庭會議決議）。
    (三)被告行為後，刑法第56條連續犯之規定，業於94年2月2日
      修正公布刪除，自95年7月1日施行，被告之犯行，因行為
      後新法業已刪除連續犯之規定，此刪除雖非犯罪構成要件
      之變更，但顯已影響行為人刑罰之法律效果，自屬法律有
      變更，依刑法第2條第1項規定，比較新、舊法結果，仍應
      適用較有利於被告之行為時法律即舊法論以連續犯（參看
      最高法院95年第8次刑事庭會議決議）。
三、核被告所為，係犯毒品危害防制條例第4條第2項之販賣第二
    級毒品罪，其持有第二級毒品之低度行為，已為販賣之高度
    行為所吸收，不另論罪。被告先後多次販賣安非他命予陳國
    旺及其合買之友人暨丙○○之犯行間，時間緊接，觸犯構成
    要件相同之罪名，顯係基於概括犯意反覆為之，依修正前刑
    法第56條規定，為連續犯，應以一罪論，除最重本刑無期徒
    刑部分依刑法第65條第1項規定不得加重外，僅就其餘部分
    加重其刑。又被告曾有如事實欄所述之犯罪科刑執行完畢情
    形，其受有期徒刑執行完畢後，於5年內故意再犯有期徒刑
    以上之本罪，為累犯，依法加重其刑（無期徒刑部分亦不加
    重），前述刑之加重，有二原因，依刑法第70條規定，遞加
    之。
四、原審對被告論罪科刑，固非無見，惟(一)通訊監察之譯文如何
    得為證據，原審未予載明，且依通訊監察譯文所示，被告並
    未於95年4月11日販賣安非他命予陳國旺，原審認定被告於
    是日有販賣安非他命予陳國旺，認定事實有誤；(二)被告係分
    別以一千元至四千元之價格販賣安非他命予陳國旺及其合買
    之友人暨丙○○，並非係將價值一千元至四千元之安非他命
    販賣予陳國旺等人（如係販賣該等價值之安非他命，即無何
    獲利之可言），乃原審認定被告係販賣價值一千元至四千元
    之安非他命；(三)被告販賣安非他命如何獲利，此關係被告究
    應論以販賣毒品罪或轉讓毒品罪，原審就此未論述；(四)被告
    販賣毒品所得之財物，應依毒品危害防制條例第19條規定宣
    告沒收，原審未予宣告沒收，均有未洽，被告提起上訴，仍
    執陳詞，否認犯罪，固無可採，惟原判決既有可議，應予撤
    銷改判，審酌被告販賣第二級毒品安非他命之次數，危害國
    民身心健康，被告犯後仍否認犯行，難見悔意等一切情狀，
    判決被告有期徒刑7年8月，扣案電子磅秤2臺、分裝袋1袋均
    為被告所有，且為其供販賣安非他命所用之物，未扣案之犯
    罪所得一萬四千元（被告係販賣五次安非他命予陳國旺，其
    中四次分別為一千元、二千元、三千元、四千元，另外一次
    之金額為該四種價格中之一種，依最有利被告之認定為一千
    元，又被告販賣安非他命予丙○○二次，其價格分別為一千
    元及二千元，故被告販賣安非他命七次之價格為一萬四千元
    ），均依毒品危害防制條例第19條第1項規定諭知沒收，其
    中犯罪所得一萬四千元，如全部或一部不能沒收時，以其財
    產抵償之。至於扣案安非他命2包係被告施用毒品所用之物
    ，已於臺灣臺北地方法院95年易字第2512號被告被訴施用安
    非他命案中諭知沒收銷燬，故不於此重複諭知沒收。又被告
    雖以前揭手機與證人陳國旺、丙○○聯絡，但並無證據證明
    前揭手機係專供本件販賣安非他命所用之物，亦不另宣告沒
    收該手機，均併此敘明。
五、被告犯罪時間雖在96年4月24日之前，但其所犯為毒品危害
    防制條例第4條第2項之販賣第二級毒品罪，不合中華民國96
    年罪犯減刑條例減刑之要件，故不予減刑，併此敘明。
據上論斷，應依刑事訴訟法第369條第1項前段、第364條、第299
條第1項前段，毒品危害防制條例第4條第2項、第19條第1項，刑
法第2條第1項前段、第11條前段、第47條第1項，修正前刑法第
56條，判決如主文。
本案經檢察官張秋雲到庭執行職務。
中　　華　　民　　國　　96　　年　　11　　月　　20　　日
                  刑事第十一庭審判長法  官  張連財
                          　  　　　法　官  楊照男
　　                                法  官  林明俊
以上正本證明與原本無異。
如不服本判決，應於收受送達後10日內向本院提出上訴書狀，其
未敘述上訴之理由者並得於提起上訴後10日內向本院補提理由書
（均須按他造當事人之人數附繕本）。
  　                                書記官  蕭詩穎
中　　華　　民　　國　　96　　年　　11　　月　　22　　日
附錄論罪科刑法條
毒品危害防制條例第4條第2項
製造、運輸、販賣第二級毒品者，處無期徒刑或七年以上有期徒
刑，得併科新臺幣七百萬元以下罰金。
